臺灣花蓮地方法院刑事判決　　　　　　　100年度易字第270號
公　訴　人　臺灣花蓮地方法院檢察署檢察官
被　　　告　郭南沙
被　　　告　廖建興
上列被告因竊盜等案件，經檢察官提起公訴（100年度偵字第285
4、2855 號），被告就被訴事實均為有罪之陳述，本院合議庭裁
定由受命法官獨任進行簡式審判程序審理，判決如下：
    主  文
郭南沙犯攜帶兇器竊盜罪，累犯，處有期徒刑柒月；又犯竊盜罪
，累犯，處有期徒刑參月。應執行有期徒刑捌月。
廖建興故買贓物，處拘役拾日，如易科罰金，以新臺幣壹仟元
折算壹日。
    事  實
一、郭南沙前因違反臺灣地區與大陸地區人民關係條例案件，經
    本院於民國97年10月27日以97年度花簡字第1032號判處有期
    徒刑1月15日確定，嗣於98年1月16日縮刑期滿執行完畢（成
    立累犯）。詎不知悔改，意圖為自己不法之所有，基於竊盜
    之犯意，分別為下列行為：
(一)郭南沙於99年8月29日下午2時40分許，在花蓮縣花蓮市○○
    路44號「基督教門諾會醫院」（下稱門諾醫院） 1樓，趁無
    人注意之際，至掛號室旁之電腦桌，持客觀上對人之身體、
    生命具有危險性足供兇器使用之破壞剪 1把，剪斷連接電腦
    螢幕與地面之鎖鍊，將門諾醫院員工張雅惠所管領之電腦螢
    幕及置放地面之電腦主機置入自備之布袋內，得手後隨即離
    去。郭南沙離開門諾醫院後，前往廖建興所經營位在花蓮縣
    花蓮市國民 23之2號之「義億資源回收場」，向廖建興兜售
    貼有門諾醫院財產標籤之前揭電腦螢幕及主機，而廖建興竟
    基於故買贓物之犯意，收購前揭郭南沙所竊之電腦螢幕及主
    機。嗣門諾醫院發現前揭電腦螢幕及主機失竊，遂報案處理
    ，經員警調閱監視器錄影畫面，因而查悉上情。
(二)郭南沙於99年12月29日晚間11時許，復前往門諾醫院 1樓，
    趁無人注意之際，至志工櫃臺處，徒手竊取門諾醫院員工張
    仕所管領在失物招領盒內之鑰匙39把，得手後隨即離去，嗣
    經員警循線而查獲。
二、案經花蓮縣警察局花蓮分局報告臺灣花蓮地方法院檢察署檢
    察官偵查起訴。
    理  由
壹、程序事項：
    被告郭南沙、廖建興所犯均非死刑、無期徒刑、最輕本刑為
    3 年以上有期徒刑之罪，或高等法院管轄第一審之案件，被
    告二人於本院準備程序中，就被訴事實均為有罪之陳述，經
    告以簡式審判程序之旨，並聽取檢察官、被告二人之意見後
    ，本院合議庭業已依刑事訴訟法第 273條之1第1項之規定，
    裁定由受命法官獨任進行簡式審判程序，是本件之證據調查
    ，依刑事訴訟法第273條之2規定，不受同法第159條第1項、
    第161條之2、第161條之3、第163條之1及第164條至第170條
    規定之限制，合先敘明。
貳、實體事項：
一、上開事實一(一)部分，業據被告郭南沙於警詢時、偵訊中及
    本院審理程序中坦承不諱，被告廖建興於本院審理程序中亦
    坦承犯行，核與證人即被害人張雅惠於警詢時之證述相符，
    並有門諾醫院財產清單、監視器錄影畫面翻拍照片、現場照
    片附卷可稽，足徵被告二人之自白與事實相符，可以採信；
    上開事實一(二)部分，業據被告郭南沙於警詢時、偵訊中及
    本院審理程序中坦承不諱，核與證人即被害人張仕於警詢時
    之證述相符，並有現場照片、贓物相片、贓物認領保管單附
    卷可稽，足徵被告郭南沙之自白與事實相符，亦可採信。本
    案事證明確，被告二人之犯行洵堪認定，均應依法論科。
二、按行為後法律有變更者，適用行為時之法律。但行為後之法
    律有利於行為人者，適用最有利於行為人之法律，刑法第 2
    條第 1項定有明文。被告郭南沙為事實一(一)犯行後，刑法
    第321條第1項規定業於100年1月10日修正，並於同年月26日
    公布，而自同年月28日起施行，修正前刑法第321第第1項係
    規定「犯竊盜罪而有左列情形之一者，處6月以上、5年以下
    有期徒刑：一、於夜間侵入住宅或有人居住之建築物、船艦
    或隱匿其內而犯之者。二、毀越門扇、牆垣或其他安全設備
    而犯之者。三、攜帶兇器而犯之者。四、結夥三人以上而犯
    之者。五、乘火災、水災或其他災害之際而犯之者。六、在
    車站或埠頭而犯之者。」修正為「犯竊盜罪而有下列情形之
    一者，處6月以上、5年以下有期徒刑，得併科新臺幣10萬元
    以下罰金：一、侵入住宅或有人居住之建築物、船艦或隱匿
    其內而犯之者。二、毀越門扇、牆垣或其他安全設備而犯之
    者。三、攜帶兇器而犯之者。四、結夥三人以上而犯之者。
    五、乘火災、水災或其他災害之際而犯之者。六、在車站、
    埠頭、航空站或其他供水、陸、空公眾運輸之舟、車、航空
    機內而犯之者。」經比較修正前、後之規定，可知刑法第32
    1條第1項之法定本刑，修正前無罰金刑規定，修正後則增列
    「得併科新臺幣10萬元以下罰金」之規定；又修正前刑法第
    321條第1項第1 款係規定「夜間侵入住宅或有人居住之建築
    物、船艦或隱匿其內而犯之者」，修正後規定則不限於「夜
    間」；另修正前刑法第 321條第1項第6款限於「在車站或埠
    頭而犯之」，修正後則規定「在車站、埠頭、航空站或其他
    供水、陸、空公眾運輸之舟、車、航空機內而犯之者」。可
    知，修正後刑法第321條第1項規定並非較有利於被告郭南沙
    。
三、按刑法第321條第1項第3 款之攜帶兇器竊盜罪，係以行為人
    攜帶兇器竊盜為其加重條件，此所謂兇器，其種類並無限制
    ，凡客觀上足以對人之生命、身體之安全構成威脅，具有危
    險性之兇器均屬之，且祇須行竊時攜帶此種具有危險性之兇
    器為已足，並不以攜帶之初有行兇之意圖為必要（最高法院
    79年臺上字第5253號判例意旨參照）。被告郭南沙供犯事實
    一(一)竊盜罪之破壞剪 1把，既足剪斷連接前揭電腦螢幕與
    地面之鎖鍊，顯為質地堅硬之銳器，客觀上足以危害他人生
    命、身體之安全，係屬兇器。核被告郭南沙所為，分別係犯
    修正前刑法第321條第1項第3款之加重竊盜罪及同法第320條
    第1項之竊盜罪，被告廖建興所為，則係犯同法第 349條第2
    項之故買贓物罪。被告郭南沙所為上開兩次犯行，犯意各別
    ，行為互殊，應予分論併罰。被告郭南沙前曾受如事實欄所
    載有期徒刑之執行，此有臺灣高等法院被告前案紀錄表附卷
    可考，其於有期徒刑執行完畢後 5年以內，故意再犯本案兩
    件有期徒刑以上之罪，為累犯，均應加重其刑。爰審酌被告
    郭南沙有前科紀錄（見臺灣高等法院被告前案紀錄表），素
    行非佳，正值青壯年，不思以正當手段賺取金錢，竟竊取他
    人財物，造成他人之損害，暨其犯罪之動機、目的、手段、
    、門諾醫院領回部分贓物、犯罪後尚知坦承犯行之態度等一
    切情狀，分別量處如主文所示之刑，並定其應執行之刑。復
    審酌被告廖建興圖小利，竟故買贓物，提供財產犯罪之銷贓
    管道，兼衡其動機、目的、手段、生活狀況、品行、智識程
    度，又其業已賠償門諾醫院之損害（見協議書、收據、本院
    公務電話紀錄表），且犯後尚知坦承犯行之態度等一切情狀
    ，量處如主文所示之刑，並諭知易科罰金之折算標準。
四、至被告郭南沙供犯事實一(一)竊盜罪之破壞剪1把、布袋1個
    及變賣所得之贓款，雖分別係供犯罪所用之物及因犯罪所得
    之物，然均未經扣案，為避免將來執行上之困難，爰皆不為
    沒收之諭知。末按數罪併罰中之一罪，依法得易科罰金，若
    因與不得易科罰金之他罪併合處罰結果而不得易科罰金時，
    原可易科罰金部分所處之刑，自無庸為易科罰金折算標準之
    諭知（大法官會議釋字第 679號解釋意旨參照），附此敘明
    。
據上論斷，應依刑事訴訟法第 273條之1第1項、第299條第1項前
段，修正前刑法第321條第1項第3款，刑法第2條第1項前段、第3
20條第 1項、第349條第2項、第47條第1項、第51條第5款、第41
條第1項前段，刑法施行法第1條之1，判決如主文。
本案經檢察官張立中到庭執行職務。
中    華    民    國   100    年    7     月    29    日
                  刑事第四庭    法  官  曹庭毓
以上正本證明與原本無異。
如不服本判決應於收受送達後10日內向本院提出上訴書狀，並應
敘述具體理由。其未敘述上訴理由者，應於上訴期間屆滿後20日
內向本院補提理由書(均須按他造當事人之人數附繕本)「切勿逕
送上級法院」。告訴人或被害人如對於本判決不服者，應具備理
由請求檢察官上訴，其上訴期間之計算係以檢察官收受判決正本
之日期為準。
中    華    民    國   100    年    7     月    29    日
                                書記官
附錄論罪法條：
修正前刑法第321條第1項第3款
犯竊盜罪而有左列情形之一者，處6月以上、5年以下有期徒刑：
三、攜帶兇器而犯之者。
刑法第320條第1項
意圖為自己或第三人不法之所有，而竊取他人之動產者，為竊盜
罪，處5年以下有期徒刑、拘役或5百元以下罰金。
刑法第349條第2項
搬運、寄藏、故買贓物或為牙保者，處 5年以下有期徒刑、拘役
或科或併科1千元以下罰金。